臺灣板橋地方法院民事裁定　　　　　100年度消債更字第207號
聲　請　人　賴國昌
上列當事人因消費者債務清理事件聲請更生，本院裁定如下：
    主  文
聲請人賴國昌自民國100年11月18日下午4時起開始更生程序。
命司法事務官進行本件更生程序。
    理  由
一、本件聲請意旨略以：聲請人因有不能清償債務之情事，目前
    積欠銀行信用卡等債務總金額新臺幣（下同）0000000 元，
    前於民國100 年5 月間與最大債權金融機構永豐商業銀行股
    份有限公司（下稱永豐銀行）依消費者債務清理條例第 151
    條第4 項規定成立協商方案，每月繳納13065 元，且該方案
    並依同條例第152 條規定經法院審核，惟聲請人因遭解聘而
    失業致收入減少，扣除聲請人每月必要支出費用後，所有清
    償之能力難以清償積欠之債務，爰請求裁定准予更生等語。
二、按債務人對於金融機構因消費借貸、自用住宅借款、信用卡
    或現金卡契約而負債務，在聲請更生或清算前，應提出債權
    人清冊，以書面向最大債權金融機構請求協商債務清償方案
    並表明共同協商之意旨，消費者債務清理條例第151 條第1
    項定有明文。而債務人與金融機構協商成立者，不得聲請更
    生或清算，但因不可歸責於己之事由，致履行顯有重大困難
    者，不在此限；消費者債務清理條例第151 條第5 項亦分別
    有明文可參。
三、經查：
  (一)聲請人於消費者債務清理條例施行後即100年4月間，曾與最
    大債權金融機構永豐銀行達成協商，雙方約定自100年5月起
    分180期，利率8%，每月以13065元依各債權銀行債權金額比
    例清償各項債務，直至全部清償為止，聲請人繳僅繳一期即
    毀諾，此有永豐銀行提出聲請人之前置協商機制協議書、無
    擔保債務還款分配表暨表決結果影本各一份為證。準此，本
    件聲請人依上開協商機制與最大債權金融機構協商成立後，
    如符合「不可歸責於己之事由致履行顯有重大困難」之法定
    要件，本院即應准予更生。
  (二)聲請人自承平均每月之基本生活必要支出2 萬元，包含房租
    費6000元，此有聲請人100 年10月11日陳報狀（見卷第67頁
    ）並檢附房屋租賃契約在卷可稽，此房屋租金部分係尚屬合
    理支出，而聲請人主張因債權銀行對其薪資聲請強制執行，
    致原任職公司對聲請人觀感不佳，而於100年5月間遭解聘而
    失業，此有聲請人提出之臺灣桃園地方法院執行命令、捷將
    公司之薪資單、英吉亞公司之薪資單、勞工保險被保險人投
    保資料表在卷可憑（見卷第154至156頁），堪以採信。再者
    ，聲請人100年5月間遭解聘前薪水收入與目前最新收入每月
    24000 元相較，聲請人所稱收入金額減少之事實，應可採信
    。以聲請人月入34000元扣除應按月清償協商還款13065元後
    ，尚不足1萬1千元，顯不足以支應聲請人基本生活必要支出
    費用額。是聲請人協商時之收入與目前收入為比較，確具有
    收入減少而不能清償協商款或清償有困難之事實。是聲請人
    主張因有不可歸責於己之事由，致履行原協商條件有重大困
    難，應堪採信。
四、綜上所述，本件聲請人為一般消費者，並未從事營業活動。
    其有無法清償債務之虞情事，無法依協議履行亦不可歸責於
    聲請人，又所負無擔保或無優先權之債務，並未逾1200萬元
    ，且未經法院裁定開始清算程序或宣告破產，復查無消債條
    例第6 條第3 項、第8 條或第46條各款所定駁回更生聲請之
    事由存在，則聲請人聲請更生，應屬有據，自應准許。關於
    聲請人所預繳納之郵務送達費3740元，則待本件更生聲請事
    件確定後，如仍尚有剩餘，再予檢還聲請人，併此敘明。
五、至於聲請人於更生程序開始後，應另提出足以為債權人會議
    可決或經法院認為公允之更生方案以供採擇，俾免更生程序
    進行至依消費者債務清理條例第61條規定應行清算之程度，
    附此敘明。
中    華    民    國   100    年    11   月    18     日
                  民事第二庭    法  官  李行一
上為正本係照原本作成
本件不得抗告
本裁定已於100年11月18日下午4時公告。
中    華    民    國   100    年    11   月    18     日
                                書記官  蔡於衡
備註：依消費者債務清理條例第61條、第65條之規定：若債務人
      提出之更生方案未經債權人會議同意可決、亦未經法院裁
      定認可者，應開始「清算程序」。屆時債務人所有之全部
      財產均將「拍賣變價」分配予債權人；且法院得依利害關
      係人之聲請或依職權限制債務人之生活；債務人公私法上
      之資格或權利將受限，不得從事擔任某些職務或某些特定
      業務之從業人員、不得經營某些特定營業或為某些特定交
      易行為、或會喪失某些特定資格；而若查明債務人有消費
      者債務清理條例第133 條、第134 條各款所規定之情事（
      例如經查明債務人有因浪費、賭博或其他投機行為，致財
      產顯然減少、負擔過重債務；或普通債權人之分配額低於
      債務人聲請前二年可處分所得扣除自己及依法應受其扶養
      者所必要生活費用之數額），本院將為「不免責」之裁定
      ，故請慎提更生方案。